---
title: TÍTULO EN ESPAÑOL \newline \textit{\large TÍTULO EN INGLÉS}
authors:
  - name: \parbox[t]{10cm}{\centering NOMBRE1-NOMBRE2 APELLIDO1-APELLIDO2 \\ \orcidlink{CÓDIGO ORCID}}
    affiliation: Universidad Autónoma de Santo Domingo (UASD)
    location:  Santo Domingo, República Dominicana
    email: ESTUDIANTE@SERVIDOR.COM
resumen: |
  RESUMEN EN ESPAÑOL. NO INTRODUCIR RETORNOS
abstract: |
  RESUMEN EN INGLÉS. NO INTRODUCIR RETORNOS
palabrasclave:
  - PALABRA CLAVE EN ESPAÑOL
  - PALABRA CLAVE EN ESPAÑOL
  - PALABRA CLAVE EN ESPAÑOL
  - PALABRA CLAVE EN ESPAÑOL
keywords:
  - PALABRA CLAVE EN INGLÉS
  - PALABRA CLAVE EN INGLÉS
  - PALABRA CLAVE EN INGLÉS
  - PALABRA CLAVE EN INGLÉS
bibliography: references.bib
csl: apa-es.csl
lang: es
output: 
  pdf_document:
    template: "template.tex"
    keep_tex: true
editor_options: 
  chunk_output_type: console
always_allow_html: true
header-includes:
  \usepackage{orcidlink}
  \usepackage{float}
  \usepackage[all]{nowidow}
  \usepackage[spanish]{babel}
  \usepackage{pdflscape}
  \renewcommand\spanishtablename{Tabla}
  \usepackage{xcolor}
  \usepackage{tabu}
  \renewcommand\tablename{Tabla}
  \renewcommand\figurename{Figura}
  \usepackage{xurl}
  \usepackage[left]{lineno}
  \linenumbers
---

```{r, eval=FALSE, include=FALSE}
library(knitr)
library(kableExtra)
opts_chunk$set(
  echo = TRUE,
  warning = FALSE,
  message = FALSE,
  fig.pos = 'H'
)
source('R/funciones.R')
```


```{r setup, include=FALSE}
knitr::opts_chunk$set(
  cache = FALSE, 
  echo = TRUE,
  warning = FALSE,
  message = FALSE,
  out.width = '80%',
  dpi = 300,
  fig.align = "center"
  )
# options(digits = 3)
options(knitr.duplicate.label = "allow")
source('R/funciones.R')
```


```{r pkgsetings, echo=F, include=F}
set.seed(99)
library(tidyverse)
theme_set(theme_bw()) 
library(kableExtra)
options(knitr.kable.NA = '', knitr.table.format = 'latex')
```

> Nota 1 del Tali: el uso de MAYÚSCULAS en esta plantilla, no significa "estoy gritando", sino una convención para indicarte dónde debes rellenar contenido. Tan pronto leas el mensaje escrito en mayúsculas, bórralo para que no quede en tu entrega.

> Nota 2 del Tali: pide ayuda a inteligencia artificial, y recuerda también usar el foro en caso de "tranque".

# "Hola Mundo" {.unnumbered}

- INSERTA AQUÍ UN BLOQUE DE CÓDIGO PARA TU "HOLA MUNDO".

# Introducción

- ESCRIBE AQUÍ LA SECCIÓN "INTRODUCCIÓN".

- INCLUYE REFERENCIAS BIBLIOGRÁFICAS. LA SECCIÓN "INTRODUCCIÓN" ES UN BUEN LUGAR PARA ELLO.

- INSERTA AQUÍ UNA FIGURA DE ARCHIVO (E.G. UN ÚNICO ARCHIVO, SÓLO UNO, QUE MUESTRE, AUNQUE SEA PARCIALMENTE, LO QUE ENTREGASTE EN LA PRÁCTICA 02. SI NO TIENES DICHO ARCHIVO, PUEDES USAR CUALQUIER OTRO ARCHIVO ALEGÓRICO AL TEMA O A LA PRÁCTICA).

# Materiales y métodos

- ESCRIBE AQUÍ LA SECCIÓN "MATERIALES Y MÉTODOS".

- INCLUYE REFERENCIAS BIBLIOGRÁFICAS. LA SECCIÓN "MATERIALES Y MÉTODOS" ES TAMBIÉN UN BUEN LUGAR PARA ELLO.

- INCLUYE AQUÍ LA TABLA DE DATOS DE FORMA ESTILIZADA, USANDO CÓDIGO DE R REPRODUCIBLE, COMANDO `knitr::kable`


# Resultados

- ESCRIBE AQUÍ LA SECCIÓN "RESULTADOS".

- INSERTA AQUÍ UN DIAGRAMA DE CAJA GENERADO CON CÓDIGO DE R REPRODUCIBLE.

- INSERTA AQUÍ UNA TABLA GENERADA MANUALMENTE EN MARKDOWN. POR EJEMPLO, GENERA UNA TABLA CON LOS RESULTADOS DE LA PRUEBA t DE STUDENT. EXISTEN HERRAMIENTAS EN LÍNEA PARA HACERLO; DE HECHO, EL PROPIO FORO DE LA ASIGNATURA TAMBIÉN ES CAPAZ DE CONVERTIR TABLAS DESDE EXCEL A MARKDOWN, BASTA CON COPIAR DESDE LA HOJA DE CÁLCULO Y PEGAR EN LA CAJA DE MENSAJES DEL FORO.

# Discusión

- ESCRIBE AQUÍ LA SECCIÓN "DISCUSIÓN".

- SI LO DESEAS, INCLUYE AQUÍ REFERENCIAS BIBLIOGRÁFICAS. LA SECCIÓN "DISCUSIÓN" ES TAMBIÉN UN BUEN LUGAR PARA ELLO.

# Referencias {.unnumbered}
